臺灣高雄地方法院民事裁定
111年度雄補字第451號
原      告  凱基商業銀行股份有限公司


法定代理人  魏寶生  



上列原告與被告蘇靖暐即蘇建章等人間請求撤銷贈與等事件，本
院裁定如下：
    主  文
原告應於本裁定送達後10日內，補正如理由欄第二項所示事項，
逾期不補正，即駁回本件訴訟。
    理  由
一、按核定訴訟標的之價額，以起訴時之交易價額為準；無交易
    價額者，以原告就訴訟標的所有之利益為準。以一訴主張數
    項標的者，其價額合併計算之。民事訴訟法第77條之1第2項
    、第77條之2第1項前段定有明文。次按債權人主張債務人詐
    害其債權，依民法第244條規定提起撤銷詐害行為之訴者，
    債權人行使撤銷權之目的，在使其債權獲得清償，故應以債
    權人因撤銷權之行使所受利益為準，原則上以債權人主張之
    債權額，計算其訴訟標的價額；如被撤銷法律行為標的之價
    額低於債權人主張之債權額時，則以該被撤銷法律行為標的
    之價額計算(最高法院97年度第1次民事庭會議決議、最高法
    院99年度台抗字第222號裁判意旨參照)，而債權人提起撤銷
    詐害訴訟，訴訟標的價額應併計至起訴時止之利息及違約金
    。亦有臺灣高等法院暨所屬法院109年法律座談會民事類提
    案第17號研討結果足參。
二、經查，本件原告主張：㈠被告蘇靖暐即蘇建章、蘇琝棋間就
    高雄市○○區○○段00地號土地及同段2365建號建物(下合稱系
    爭不動產)之贈與行為及移轉所有權之物權行為均應予撤銷
    ；㈡被告蘇琝棋應就系爭不動產所為之所有權移轉登記予以
    塗銷，並回復為被告蘇靖暐即蘇建章所有。原告雖已繳納裁
    判費新臺幣(下同)3,200元，惟訴訟標的價額應按系爭不動
    產之價額，與原告主張之債權額(請依執行名義內容，併計
    至起訴時即民國111年3月4日止之利息及違約金)兩者以較低
    者為計算基準，爰請原告提出下列資料：
  ㈠請原告提出門牌號碼高雄市○○區○○路000巷0號房屋(下稱系爭
    房屋)之價額(如系爭房屋最近一年度房屋課稅現值之相關資
    料或其他交易證明)；另併請詳列自行核算，是否應補繳納
    裁判，及裁判費費用價額之計算式及依據。
  ㈡請補正系爭不動產之最新登記第一類謄本，並需包括土地及
    建物標示部、所有權部及他項權利部。
  ㈢依土地及建物登記謄本所示補正其餘被告之完整姓名、身分
    證字號及正確之聲明，並提出全體被告最新之戶籍謄本(記
    事欄勿省略)。
三、按能力、法定代理權或為訴訟所必要之允許有欠缺而可以補
    正者，審判長應定期間命其補正；又起訴不合程式或不備其
    他要件者，法院應以裁定駁回之；民事訴訟法第49條、第24
    9條第1項第7款分別定有明文。因本件原告起訴未列明全體
    被告之全名及身分證號碼等得為辨識之資料，本院無從特定
    原告起訴之對象為何人，爰定期通知原告補正，原告如逾期
    未補正上開事項，將裁定駁回原告之訴。
四、依民事訴訟法第249條第1項但書，裁定如主文。 　　
中　　華　　民　　國　　111 　年　　3 　　月　　14　　日
                  高雄簡易庭  法　官  林玉心
以上正本係照原本作成。　　　　　　　　　
本裁定不得抗告。 
中　　華　　民　　國　　111 　年　　3 　　月　　15　　日
                              書記官  李月君